臺灣新北地方法院刑事附帶民事訴訟判決
110年度附民字第825號
原      告  白軒凡
被      告  吳柏洋
            吳欣蓉
            李建彬
上列當事人間因詐欺案件（110年度易字第946號），經原告提起
附帶民事訴訟，請求損害賠償，本院判決如下：
    主  文
原告之訴及假執行之聲請均駁回。
    事  實
一、原告之聲明及陳述詳如附件(刑事附帶民事訴訟起訴狀影本)
    。
二、被告未為任何聲明或陳述，亦未提出任何書狀。
    理  由
一、按因犯罪而受損害之人，於刑事訴訟程序得附帶提起民事訴
    訟，對於被告及依民法負賠償責任之人，請求回復其損害；
    法院認為原告之訴不合法者，應以判決駁回之；又刑事訴訟
    諭知無罪、免訴、不受理之判決者，對於附帶民事訴訟部分
    以判決駁回原告之訴，刑事訴訟法第487條第1項、第502條
    第1項、第503條第1項前段定有明文。另刑事訴訟法第487條
    第1項所定附帶民事訴訟之對象，除刑事被告外，固兼及於
    依民法負損害賠償責任之人，惟附帶民事訴訟之原告所主張
    之共同加害人，必以在刑事訴訟程序中經認定係共同侵權行
    為之人，始得謂為依民法負賠償責任之人，否則對之提起附
    帶民事訴訟，即難謂為合法（最高法院99年度台抗字第480
    號裁定、104年度台附字第10號判決意旨參照）。
二、經查:
㈠、被告吳柏洋部分:
　　本件被告吳柏洋被訴詐欺部分，業經本院以110年度易字第9
    46號判決諭知無罪，依照前開規定，則原告對被告吳柏洋提
    起附帶民事訴訟部分，應予駁回，而其假執行聲請，因失附
    麗，亦應併予駁回。
㈡、被告吳欣蓉、李建彬部分:
　　本院110年度易字第946號案件中，關於詐欺原告白軒凡乙節
    ，臺灣新北地方檢察署檢察官於本案所起訴者係被告吳柏洋
    ，並未於本案起訴被告吳欣蓉、李建彬為刑事被告(關於被
    告吳欣蓉、李建彬所涉詐欺之刑事案件部分，已經檢察官另
    行起訴)，是就被告吳欣蓉、李建彬而言，本案之刑事訴訟
    程序並不存在，且本案之刑事審理結果，已認定被告吳柏洋
    無罪，並未認定被告吳柏洋與被告吳欣蓉、李建彬共同侵害
    原告之權利，依前開見解，原告對於被告吳柏洋自不得於本
    案刑事訴訟程序中附帶提起民事訴訟。從而，原告起訴被告
    吳欣蓉、李建彬之部分不合法，自應予以駁回，而其假執行
    聲請，因失附麗，亦應併予駁回。
三、爰依刑事訴訟法第502條第1項、第503條第1項，判決如主文
    。　　
中　　華　　民　　國　　111 　年　　5 　　月　　12　　日
                  刑事第十一庭審判長 法  官  郭峻豪

　　　　　　　　　　　　　　　　　　 法  官  施吟蒨

　　　　　　　　　　　　　　　　　　 法  官  沈  易
以上正本證明與原本無異。　 
如不服本判決非對於刑事判決有上訴時不得上訴，並應於送達後
20日內向本院提出上訴狀。
                                     書記官  陳湘文
中　　華　　民　　國　　111 　年　　5 　　月　　13　　日
附件: 刑事附帶民事訴訟起訴狀影本